【裁判字號】    90,易,466
【裁判日期】    900227
【裁判案由】    贓物
【裁判全文】
臺灣臺中地方法院刑事判決                            九十年度易字第四六六號
    公  訴  人  台灣台中地方法院檢察署檢察官
    被      告  乙○○
右列被告因贓物案件，經檢察官提起公訴（八十九年度偵字第二○三五○號），本院
判決如左：
    主  文
乙○○故買贓物，處拘役貳拾日，如易科罰金，以參佰元折算壹日。緩刑參年。
    事  實
一、乙○○因其所騎乘之機車引擎損壞，竟於民國（下同）八十九年十一月間某日，
    在台中縣豐原市某處，明知某姓名、年籍均不詳之成年男子所交付之引擎號碼Ｅ
    Ｔ六七三○○一號引擎（原係車牌號碼ＳＮＷ─三三二號機車之引擎，為王世南
    所有，於八十九年十月七日八時許，在台中縣神岡鄉○○路十六號前失竊）為來
    路不明之贓物，竟以新台幣（下同）四千元之代價購買該引擎，欲將之裝置在其
    所有之機車上使用。嗣為警於八十九年十一月二十五日十三時三十分許，乙○○
    在台中縣豐原市○○街一五八號住處前，拆解該引擎零件時查獲，始得悉上情。
二、案經台中縣警察局移送臺灣臺中地方法院檢察署檢察官偵查起訴。
    理  由
一、訊據被告乙○○固坦承於右揭時地購買該引擎等情不諱，惟矢口否認有為何故買
    贓物之犯行，辯稱：伊係向台中縣豐原市「益杰企業社」內一名師傅買該引擎，
    不知該引擎是贓物云云。然查：
（一）為警查獲之引擎號碼ＥＴ六七三○○一號引擎，原係車牌號碼ＳＮＷ─三三二
      號機車之引擎，為王世南所有，於八十九年十月七日八時許，在台中縣神岡鄉
      ○○路十六號前失竊等情，業據被害人王世南之兄甲○○於警訊時指述綦詳，
      並有由甲○○所立具之贓物認領保管收據、車輛竊盜、車牌失竊資料個別查詢
      報表─查詢車輛認可資料各乙份附卷可稽。足見上開引擎確係贓物無訛。
（二）被告雖辯稱：伊係向台中縣豐原市「益杰企業社」內一名師傅買該引擎，不知
      該引擎係贓物云云。然證人「益杰企業社」之負責人王美惠於警訊中陳稱：伊
      工廠之作業程序是將廢棄車輛每具引擎拆下來後，再申請認證補貼，每次稽核
      完後，必須用砂輪機註記掉，不可能將整具引擎出售等語（見偵查卷第八頁正
      面）；又被告於為警查獲之日，警方曾陪同被告至該「益杰企業社」找尋該名
      販售引擎之男子，然經被告指認之結果，均非在場之工作人員；又經該負責人
      王美惠提出八十九年十月、十一月之回收管制清冊核對之結果，亦無上開引擎
      之紀錄；另徵諸機車引擎之報廢有一定之法定程序，被告陳稱伊曾於機車行工
      作，對於機車報廢程序及購買相關機車零件，應檢視行車執照或相關證件以擔
      保其來源之正當性，應有所認識。但被告於買受該引擎時，既未向該名男子查
      看證件，亦未向之索取收據，足見被告確係知悉該名男子所交付之引擎為贓物
      。是被告上開所辯，不足採信。本件事證明確，被告犯行洵堪認定，應予依法
      論科。
二、核被告乙○○所為，係犯刑法第三百四十九條第二項故買贓物罪。爰審酌被告因
    一時失慮，貪圖小利，犯罪之目的、手段、所生之危害，暨犯罪後之態度等一切
    情狀，量處如主文所示之刑。又刑法第四十一條業於九十年一月十日公布，而於
    同年一月十二日生效，依修正後之同法第四十一條第一項之規定，本件被告所犯
    最重本刑為五年以下有期徒刑，而受有期徒刑六月以下之宣告，自屬得易科罰金
    之情形，與修正前之刑法第四十一條相比較，修正後之新法較有利於被告，自應
    依刑法第二條第一項前段，適用裁判時之法律，是以被告所處之主文之刑，並諭
    知易科罰金之折算標準。末查，被告前未曾受有期徒刑以上刑之宣告，有台灣高
    等法院被告全國前案紀錄表乙紙在卷可按，且被告因一時失慮，貪圖小利，經此
    教訓，當知警惕而信無再犯之虞，本院綜核上開諸情，認對其宣告之刑，以暫不
    執行為適當，併予宣告緩刑三年，以啟自新。
據上論斷，應依刑事訴訟法第二百九十九條第一項前段，刑法第二條第一項前段、第
三百四十九條第二項、第七十四條第一款、修正後刑法第四十一條第一項前段，罰金
罰鍰提高標準條例第一條前段、第二條，判決如主文。
中      華      民      國    九十      年      二      月    二十七    日
                              台灣台中地方法院刑事第六庭
                                    法  官  劉  麗  瑛
右正本證明與原本無異。
如不服本判決，應於送達後十日內向本院提出上訴狀 （須附繕本） ，上訴於台灣高等
法院台中分院。
                                    書記官
中      華      民      國    九十      年      三    月      一        日
附錄刑法第三四九條第二項：
搬運、寄藏、故買贓物或為牙保者，處五年以下有期徒刑、拘役或科或併科一千元以
下罰金。


司法院資訊處製作；財團法人民間司法改革基金會備份。
